臺灣屏東地方法院刑事判決　　　　　　　 94年度訴字第535號
公　訴　人　臺灣屏東地方法院檢察署檢察官
被　　　告　甲○○　男　45歲.
上列被告因違反毒品危害防制條例案件，經檢察官提起公訴（94
年度毒偵字第1059、1127號），被告已就被訴事實為有罪之陳述
，本院裁定適用簡式審判程序，判決如下：
    主  文
甲○○連續施用第一級毒品，累犯，處有期徒刑壹年貳月，扣案
之海洛因貳包（合計毛重零點陸公克）沒收銷燬之。
    事  實
一、甲○○前於民國87年間因施用毒品案件，經依本院裁定送觀
    察、勒戒後，認有繼續施用毒品之傾向，依本院裁定令入戒
    治處所施以強制戒治1 年，於強制戒治執行滿3 月後，成效
    經評定為合格，經本院裁定停止戒治，所餘戒治期間付保護
    管束，惟甲○○於保護管束期間再犯施用毒品案件，而為臺
    灣屏東地方法院檢察署檢察官聲請撤銷停止強制戒治，嗣依
    本院裁定撤銷停止強制戒治，並於89年2 月11日強制戒治期
    滿執行完畢，由該署檢察官以89年度戒毒偵字第101 號為不
    起訴處分確定。嗣於91年間，再犯施用毒品案件，為臺灣屏
    東地方法院檢察署檢察官聲請強制戒治並提起公訴。強制戒
    治部分依本院裁定令入戒治處所施以強制戒治1 年，於92年
    5 月15日強制戒治執行完畢。提起公訴部分則經本院以91年
    度訴字第163 號判處有期徒刑9 月，經其提起上訴後撤回上
    訴而確定，並於93年5 月30日縮刑期滿執行完畢。
二、詎甲○○於強制戒治執行完畢後，5 年內復基於施用第一級
    毒品海洛因之概括犯意，自94年4 月14日起至94年4 月29日
    下午4 時30分許止，在屏東縣長治鄉○○村○○街79號其住
    處，以針筒注射靜脈之方式，連續施用第一級毒品海洛因多
    次。嗣於94年4 月21日下午3 時30分許，為警在屏東縣麟洛
    鄉○○街長春巷7 號前查獲，並扣得海洛因1 包（毛重0.3
    公克）；繼於94年4 月30日中午12時30分許，為警在屏東縣
    麟洛鄉○○路138 號前查獲，並扣得海洛因1 包（毛重0.3
    公克）。
三、案經屏東縣警察局內埔分局、屏東分局報請臺灣屏東地方法
    院檢察署檢察官偵查起訴。
    理  由
一、上開犯罪事實，業據被告甲○○於本院審理時坦承不諱，又
    其2 次為警查獲後所採集之尿液送檢驗結果，均呈海洛因代
    謝物嗎啡陽性反應，有台灣檢驗科技股份有限公司濫用藥物
    尿液檢驗報告2 份在卷可憑，並有扣案第一級毒品海洛因2
    包（合計毛重0.6 公克）可資佐證，而上開扣案白粉2 包，
    ，經警以毒品檢驗試劑初步檢驗結果，均呈海洛因反應，此
    有查獲涉嫌毒品危害防制條例初步檢驗報告單2 份附卷可稽
    。足認被告之自白與事實相符，應堪採信。再被告曾於87年
    間因施用毒品案件，經依本院裁定送觀察、勒戒後，認有繼
    續施用毒品之傾向，依本院裁定令入戒治處所施以強制戒治
    1 年，於強制戒治執行滿3 月後，成效經評定為合格，經本
    院裁定停止戒治，所餘戒治期間付保護管束，惟被告於保護
    管束期間再犯施用毒品案件，而為臺灣屏東地方法院檢察署
    檢察官聲請撤銷停止強制戒治，嗣依本院裁定撤銷停止強制
    戒治，並於89年2 月11日強制戒治期滿執行完畢，由該署檢
    察官以89年度戒毒偵字第101 號為不起訴處分確定，嗣於91
    年間，再犯施用毒品案件，依本院裁定令入戒治處所施以強
    制戒治1 年，於92年5 月15日強制戒治執行完畢等情，有臺
    灣高等法院被告前案紀錄表1 份附卷足憑。本件事證明確，
    被告於強制戒治執行完畢後，5 年內再施用海洛因之犯行，
    堪以認定。
二、查海洛因係毒品危害防制條例第2 條第2 項第1 款所列之第
    1 級毒品，被告甲○○施用海洛因，核其所為係犯毒品危害
    防制條例第10條第1 項施用第一級毒品罪。其因施用而持有
    海洛因之低度行為，為施用之高度行為所吸收，不另論罪。
    被告先後多次施用海洛因犯行，時間緊接，犯罪構成要件相
    同，顯係基於概括犯意為之，應依連續犯之規定論以一罪，
    並加重其刑。又被告前於91年間因施用毒品案件，經本院以
    91年度訴字第163 號判處有期徒刑9 月，經其提起上訴後撤
    回上訴而確定，並於93年5 月30日縮刑期滿執行完畢，有臺
    灣高等法院被告前案紀錄表1 紙在卷可按，其受有期徒刑之
    執行完畢後，5 年之內再犯有期徒刑以上刑之本罪，為累犯
    ，應依法加重其刑，並遞加之。爰審酌被告前經2 次強制戒
    治後，仍未能自我克制以戒除毒癮，其施用毒品足以戕害自
    身健康，並生對於社會安全與公共秩序之潛在危害，惟念其
    犯罪後已能坦承犯行，態度尚屬良好等一切情狀，量處如主
    文所示之刑。扣案之海洛因2 包（合計毛重0.6 公克）係屬
    第一級毒品，應依毒品危害防制條例第18條第1 項前段之規
    定，沒收銷燬之。
據上論斷，應依刑事訴訟法第273 條之1 第1 項、第299 條第1
項前段，毒品危害防制條例第10條第1 項、第18條第1 項前段，
刑法第11條、第56條、第47條，判決如主文。
本案經檢察官鄭伊鈞到庭執行職務。
中    華    民    國    94    年    6     月    30    日
                  刑事第五庭    法  官    楊文廣
以上正本證明與原本無異。
如不服本判決應於收受本判決送達後十日內向本院提出上訴書狀，
其未敘述上訴理由者，並得於提起上訴後十日內向本院補提理由
書狀（均須按他造當事人之人數附繕本）「切勿逕送上級法院」
中    華    民    國    94    年    6     月    30    日
                                  書記官  林志憲
附錄所犯法條：
毒品危害防制條例第10條第1項
施用第一級毒品者，處六月以上五年以下有期徒刑。
